【裁判字號】    90,上易,763
【裁判日期】    900518
【裁判案由】    竊盜
【裁判全文】
臺灣高等法院刑事判決                              九十年度上易字第七六三號
    上  訴  人
    即  被  告  甲○○
右上訴人因竊盜案件，不服臺灣宜蘭地方法院八十九年度易字第四○二號，中華民國
九十年一月十六日第一審判決（起訴案號：臺灣宜蘭地方法院檢察署八十九年度偵字
第一○四號）提起上訴，本院判決如左：
    主  文
原判決撤銷。
甲○○共同攜帶兇器、逾越牆垣竊盜，累犯，處有期徒刑捌月。
扣案之大油壓剪一支，小油壓剪二支均沒收。
    事  實
一、甲○○於民國（下同）八十六年間，因麻醉藥品管理條例案件，經臺灣宜蘭地方
    法院判處徒刑十月，於八十八年一月五日縮刑期滿執行完畢。復與吳志豪（另案
    判決）意圖為自己不法之所有，基於犯意聯絡，於八十八年十一月二十日晚上九
    時許，共同持吳志豪所有客觀上可供兇器使用之大油壓剪一支，小油壓剪二支，
    自甲○○友人李瑞祥位於宜蘭縣壯圍鄉住處出發，甲○○騎乘友人機車一輛，吳
    志豪因自己機車壞掉，騎乘甲○○之父所有ＧＴＺ─二二五號機車（後加板車）
    ，至宜蘭縣礁溪鄉○○路九十二之六號之乙○○已經廢棄無人看守之黑龍汽水工
    廠，共同翻牆侵入，竊取其內之電纜線一百餘公斤及電鑽一支得手，由甲○○騎
    乘機車載運一部分電纜線先行，吳志豪騎乘ＧＴＺ─二二五號機車在後，吳志豪
    行經宜蘭縣礁溪鄉某社區守望相助時，機車壞掉，乃將機車牽於路上，該守望相
    助看守之人起疑報警，嗣於同年月二十一日上午五時許，在礁溪鄉○○路，為警
    查獲，並起出電纜線約八十公斤及電鑽一支，並依據吳志豪之供述循線查獲甲○
    ○並扣得大油壓剪一支，小油壓剪二支。
二、案經宜蘭縣警察局礁溪分局移送臺灣宜蘭地方法院檢察署檢察官偵查起訴。
    理  由
一、上訴人即被告甲○○於上訴本院後未到庭，據原審訊之被告甲○○矢口否認右開
    事實，辯稱：伊只將機車借給吳志豪，並未和吳志豪去偷云云。惟查，甲○○於
    八十八年十一月二十日晚上九時許，與吳志豪共同持吳志豪所有大油壓剪一支，
    小油壓剪二支，自甲○○友人李瑞祥位於宜蘭縣壯圍鄉住處出發，甲○○騎乘友
    人機車一輛，吳志豪因自己機車壞掉，騎乘甲○○之父所有ＧＴＺ─二二五號機
    車（後加板車），至宜蘭縣礁溪鄉○○路九十二之六號之乙○○已經廢棄無人看
    守之黑龍汽水工廠，共同翻牆侵入，竊取其內之電纜線及電鑽一支得手，由甲○
    ○騎乘機車載運一部分電纜線先行，吳志豪騎乘ＧＴＺ─二二五號機車在後，吳
    志豪行經宜蘭縣礁溪鄉某社區守望相助時，機車壞掉，乃將機車牽於路上，嗣吳
    志豪於同年月二十一日上午五時許，在礁溪鄉○○路，為警查獲，並起出電纜線
    約八十公斤等情，業據吳志豪於警訊、偵查及原審法院訊問、審理時供述綦詳，
    並有被害人乙○○領回電纜線約八十公斤所出具之贓物認領保管單附卷足憑，經
    對照證人李瑞祥於偵查及原審法院證稱：吳志豪機車壞掉，在伊家裡修理，一直
    未修好，當時甲○○住在伊家裡，甲○○係騎機車去的，住伊家裡期間，他有出
    去，他常會去打電玩，他被抓前一晚，要伊載他出去找吳志豪等語，警員繞俊生
    證稱：吳志豪係經由守望相助的人報案並協助查獲，吳志豪被查獲時，其所騎Ｇ
    ＴＺ─二二五號機車的確壞掉，機車後載電纜線約八十公斤等語，及被害人乙○
    ○到院供稱其失竊之電纜線有一百公斤以上，只是警察查獲時，大約是八十公斤
    等語，足見吳志豪所供情節之大部分已可自上開證人與被害人所供得到印證，且
    吳志豪與甲○○交情匪淺，彼此又無過節，吳志豪並無挾怨誣攀之理，吳志豪之
    供述應非虛情，又扣案之電鑽一支係汽水工廠所有，非被告或吳志豪所有，為吳
    志豪供述明確，則被告等亦有竊取該電鑽一支甚明，同堪認定，被告否認犯行，
    顯不足採，本件被告與吳志豪共同竊盜罪證明確，犯行堪以認定。
二、核被告持客觀上可供兇器使用之大油壓剪一支，小油壓剪二支，翻牆竊取電纜線
    之行為，係犯刑法第三百二十一條第一項第二款、第三款之加重竊盜罪。公訴人
    認被告僅係犯刑法第三百二十一條第一項第三款之加重竊盜罪，尚有未洽。被告
    與吳志豪間有犯意聯絡及行為分擔，應論以共同正犯。又其於八十六年間，因麻
    醉藥品管理條例案件，經原審法院判處徒刑十月，於八十八年一月五日縮刑期滿
    執行完畢，有台灣高等法院檢察署刑案紀錄簡覆表在卷足憑，五年內再犯有期徒
    刑以上之本罪，係累犯，應依法加重其刑。原審予以論罪科刑固非無見，惟查：
    （一）原審判決對被告犯罪使用之大油壓剪一支，小油壓剪二支於理由欄內說明
    應予沒收，但於主文欄中漏未諭知，自有未合。（二）扣案之電鑽一支係汽水工
    廠所有，非被告或吳志豪所有，為吳志豪供述明確，則該電鑽顯係被告與吳志豪
    從工廠竊來之物，原審判決未併予論列，容有未洽。被告未具理由，空言上訴指
    摘原判決不當，雖無可取，但原判決既有可議而無可維持，自應予撤銷改判。爰
    審酌被告犯罪動機、手段、所造成之危害及犯後矢口否認，並無悔意等一切情狀
    ，量處如主文所示之刑。扣案之大油壓剪一支，小油壓剪二支係共犯吳志豪所有
    ，為其供述在卷，上開油壓剪係供被告與吳志豪共犯竊盜所用之物，依法應併予
    宣告沒收。又被告經合法傳喚，無正當理由不到庭，爰不待其陳述，逕行判決之
    。
據上論斷，應依刑事訴訟法第三百六十九條第一項前段、第三百六十四條、第二百九
十九條第一項前段、第三百七十一條，刑法第二十八條、第三百二十一條第一項第二
款、第三款、第四十七條、第三十八條第一項第二款，判決如主文。
本案經檢察官洪威華到庭執行職務。
中      華      民      國    九十    年      五      月     十八     日
                            臺灣高等法院刑事第十二庭
                                    審判長法  官  劉  景  星
                        法  官  陳  博  志
                                          法  官  陳  志  洋
右正本證明與原本無異。
不得上訴。
                                          書記官  顧 倪淑 貞
中      華      民      國    九十      年      五      月     十八     日
附錄：本判決論罪科刑法條全文
刑法第三二一第一項第二款、第三款
犯竊盜罪而有左列情形之一者，處六月以上五年以下有期徒刑：
二、毀越門扇、牆垣或其他安全設備而犯之者。
三、攜帶兇器而犯之者。


司法院資訊處製作；財團法人民間司法改革基金會備份。
